【裁判字號】    90,上訴,481
【裁判日期】    900613
【裁判案由】    偽造文書等
【裁判全文】
臺灣高等法院高雄分院刑事判決                      九十年度上訴字第四八一號
    上  訴  人
    即  被  告  甲○○
右上訴人因偽造文書等案件，不服臺灣高雄地方法院八十九年度訴字第一七０九號，
中華民國九十年二月七日第一審判決（起訴案號：臺灣高雄地方法院檢察署八十九年
度偵緝字第九八一號），提起上訴，本院判決如左：
    主  文
原判決撤銷。
甲○○意圖為自己不法之所有，而侵占對於業務上所持有之物，累犯，處有期徒刑壹
年捌月。卡號四五六三—０一一０—０七九一—七０五五號之中國信託商業銀行信用
卡背面偽造「乙○○」之署名壹枚、信用卡簽帳單上偽造「乙○○」之署名拾肆枚均
沒收。
    事  實
甲○○前曾於民國八十六年間因偽造文書案件，經臺灣高雄地方法院判處有期徒刑二
年二月確定，甫於八十八年十二月二日執行完畢。猶不知悔改，於八十九年一月間起
至同年二月十六日止，受僱擔任群昌大樓管理顧問股份有限公司（下稱群昌公司）奉
派位於高雄市○鎮區○○街三十七號遠境馳名大樓管理員之職務，平日負責為該大樓
住戶代收掛號信件及安全管制，為從事業務之人。詎利用其職務之便，意圖為自己不
法之所有，於八十九年一月十三日在遠境馳名大樓內，將其因業務上關係而代收中國
信託商業銀行（下稱中信銀行）寄予該大樓十二樓住戶乙○○之附有卡號四五六三—
０一一０—０七九一—七０五五號信用卡之掛號信件一封，變易持有為所有之意而侵
占入己。甲○○得手後，隨即基於意圖為自己不法所有之概括犯意，先於不詳時間、
地點在該枚信用卡背面偽造乙○○之署名，後再於附表所示之時間、地點，持往各特
約商店盜刷消費，並於每次消費後，在信用卡簽帳單上偽造乙○○之署名以表示係由
乙○○消費之意，使不知情之各特約商店因而允予刷卡，並交付購買之商品或提供服
務予甲○○後，再向中信銀行請領款項，致中信銀行陷於錯誤而依約給付金錢，甲○
○詐得財物及服務之價值共計新臺幣（下同）七萬九千八百四十五元，足以生損害於
乙○○及中信銀行。嗣因乙○○於同年二月二十七日接獲上開信用卡消費明細表後報
警偵辦，始悉上情。案經高雄市政府警察局前鎮分局移請臺灣高雄地方法院檢察署檢
察官偵查起訴。
    理  由
一、訊據上訴人即被告甲○○固坦承有於八十九年一月十二日代收保管被害人乙○○
    內裝有信用卡之掛號信件等情不諱，惟矢口否認有何業務侵占及偽造文書犯行，
    辯稱：該掛號信已於隔日由乙○○本人親自簽收領取，伊絕無侵占信用卡並持以
    盜刷之行為云云。經查：
(一)、右揭犯罪事實，業據證人乙○○指訴綦詳，復有系爭信用卡消費明細表一紙及簽
    帳單十四紙在卷可佐，而信用卡消費簽帳單上持卡人簽名欄位中「乙○○」之簽
    名字跡，經內政部警政署刑事警察局鑑定比對結果，認與被告字跡相符，此有該
    局九十年一月九日刑鑑字第二三九三號鑑驗通知書及其附件之筆跡鑑驗說明各一
    份附卷足憑，顯見持系爭信用卡刷卡消費之人，確係被告本人無訛。另被告確係
    持卡人乙○○所住大樓之管理員，依其職務性質，本係有機會取得新發信用卡之
    持有，而系爭信用卡係八十九年一月十二日送達大樓，據證人陳添足證稱：其領
    取該掛號信後移交被告處理，而於八十九年一月十二日接替被告執晚班職務之陳
    俊隆證稱：其雖有自被告手中收得該掛號信，然又於隔日上午六時三十分移交予
    被告（偵緝卷十七頁反面）等語，此亦為被告於偵查中所是認之事實，則同月十
    三日上午六時三十分起被告即獨自占有該掛號信之事實，應堪認係屬實情。再佐
    以卷附系爭信用卡簽帳單所示之消費日期咸集中於「八十九年一月十三日起至同
    年二月四日止」，該期間被告尚任職於群昌公司，經對照被告任職於群昌公司之
    出勤狀況，附表編號一及編號十之刷卡時間分別為八十九年一月十三日二十一時
    二十二分、一月二十八日二十二時十五分，均值被告下班時間；編號二、三、四
    、五為一月十四日、編號六為一月十七日、編號八及九為一月二十三日、編號十
    一、十二、十三為一月二十九日、編號十四為二月四日，均為被告休假日，此分
    別有群昌公司管理員保安員每月出勤排班表及值勤交接簿各一份可稽，雖其中編
    號七僅記載簽帳日期為一月十六日而未顯現時間，致無從與當時值早班之被告出
    勤狀況相互核對，然十四次消費中已有十三次簽帳日期經確定為均在被告之下班
    時間或休假日所為，如謂係乙○○親自領取系爭信用卡後持往消費，未免過於巧
    合，是客觀上被告既係實際保管過系爭信用卡，而自其保管信用卡日起即陸續有
    刷卡消費行為，嗣後又證明刷卡人之簽名與被告本人之筆跡同，又無證據足認被
    告於前揭時地無刷卡消費之可能，被告猶辯稱非伊刷卡消費，自無可採信。
(二)、證人即簽收內附系爭信用卡之掛號信件而交接予被告之遠境馳名大樓管理員組長
    陳添足於警偵訊時已證稱：伊先簽收該封掛號信後，因乙○○不在，故於一月十
    二日十六時三十分許將郵件交予下一班的被告，伊不知道被告有無將郵件交予乙
    ○○，但隔天上班時已發現掛號信之簽收簿上有乙○○簽名，被告向伊表示乙○
    ○已將信用卡領走等語明確。嗣後於審理中固改稱：伊印象中曾經見到乙○○前
    往領取掛號信件，惟當時其手部受傷無法簽名而要求被告代簽，被告本欲簽下本
    人之姓名，但書寫「黃」字時，伊表示不得簽寫本人姓名而制止之，始由被告以
    修正液塗抹後重新代簽「乙○○」姓名，故該掛號信件係由乙○○親自領取云云
    。然證人陳添足第一次接受警訊之時間為八十九年三月十七日，以其三十八歲之
    齡應可清晰記憶二月前發生之事，甚且於原審八十九年八月三十日第一次調查期
    日亦未對其警訊中之證詞表示不同意見，卻於八十九年十二月十三日原審第二次
    調查期日始提出有利被告之證詞，雖證人陳添足表示係因其日後回想始憶起當時
    情況，惟其於警偵訊時之陳述甚為明確，毫無模糊、閃爍其詞之情形，反而於距
    案發時點長達十餘月後突然憶起前揭有利被告之事實，實與常理有違，該證詞之
    可信度已有可疑。而經本院勘驗遠境馳名大樓之掛號信簽收簿原本，八十九年一
    月十二日確有一封收取人為「乙○○」，備註欄下空白處註記為「信用卡」之掛
    號信，其供收取人簽名之備註欄內有完全被修正液塗抹覆蓋之痕跡，其上則書寫
    「乙○○Ｚ000000000」等字，依一般人使用修正液之習慣，通常僅塗
    抹錯誤之處重新書寫，則如證人陳添足證稱被告僅書寫「黃」字即遭其制止，何
    需將備註欄內空白處完全塗抹覆蓋？又被告嗣於本院辯稱「當時被害人左手受傷
    ，叫我幫他代簽寫，拿身份證出來叫我抄，當場陳添足說信用卡不可以由我們管
    理員代簽，必須要收件人本人親自簽名，所以我將我將我代為書寫的名字及身份
    證號碼字跡塗掉，請乙○○本人親自補簽」（本院卷三十五頁），竟與陳添足本
    院審理中所證稱：「：：甲○○當場確實幫他簽名，但是甲○○是簽他本人的名
    字，我制止他，於是他當場確實幫他簽名，但是甲○○是簽訑本人的名字，我制
    止他，於是他當場拿出修正液塗改，由甲○○代簽「乙○○」的名字」等語（本
    院卷四十七頁），就扣案之遠境馳名大樓之掛號信簽收簿原本，八十九年一月十
    二日「乙○○」之簽名現狀究係被告本人代簽抑或乙○○本人親簽，竟南轅北轍
    二人所陳述之情節竟未相符，矧上開代簽風波，依被告及證人陳添足上開所述，
    顯係經一翻折騰，況該扣案之遠境馳名大樓之掛號信簽收簿原本，八十九年一月
    十二日「乙○○」之簽名簽收信用卡之註記以立可白塗改又補記，觀全本掛號信
    簽收簿原本，並無類似註記之情，而本件案發後，被害人乙○○提出質疑，就亦
    為管理員且曾經手信用卡交付過程之陳添足而言，亦是首當其衝受懷疑人之一，
    客觀上莫不自我回憶，以期盡早釐清，還自我清白，而本件被'人告發時間係八
    十九年三月十七日，距信用卡遭侵占之時間（八十九年一月十二日）亦僅二月之
    譜，豈有未即時就該一翻折騰之簽收過程有所陳述，亦非符合常情。而乙○○係
    因左手虎口撕裂傷、左手背四處撕裂傷而於八十九年一月二十二日前往永祥診所
    應診，其傷口共計縫合十四針，有診斷證明書一紙附卷可稽，以此傷勢而論，斷
    無於同月十三日前已受傷而遲至同月二十二日始前往就醫縫合之可能，遑論乙○
    ○乃慣用右手之人，左手傷勢對右手拿筆寫字毫無影響可言，足徵被告及證人陳
    添足有關乙○○手部受傷而要求被告代為簽名之供述，顯屬事後搪塞杜撰之詞，
    要無足採。
(三)、依前揭內政部警政署刑事警察局鑑驗通知書所載，該掛號信簽收簿上「乙○○」
    簽名字跡有做作之虞而無法鑑定筆跡真偽，則不論被告所辯係由乙○○本人簽名
    ，或證人陳添足證稱係被告應乙○○之要求而代簽，均無刻意做作之必要。參以
    該未經修正液完整塗抹覆蓋之處，清晰可見「頁」字之下半部，再以強烈燈光直
    射修正液修改處，自該頁背面仔細察看，亦隱約可見「乙○○」三字，堪以認定
    修正液之下原本應為「乙○○」三字，綜合前揭各項客觀證據及經驗法則，應可
    合理推論係被告刻意模仿乙○○之簽名，惟第一次之模仿結果未臻理想，始以修
    正液塗抹後重新偽簽所致，既係被告臨時模仿偽造，自然呈現刻意做作之字跡而
    無法鑑定其真偽。
(四)、被告另辯稱其無由得知乙○○之身分證統一編號，自無將之填寫於簽收簿上之可
    能云云。對此證人乙○○則證稱其於發覺信用卡被盜刷之前，曾有不詳姓名之人
    打電話自稱是發卡銀行人員需要核對資料，當時即有告知其身分證統一編號等語
    。證人乙○○與被告並無仇冤，為被告所自承在卷，當無甘冒誣告罪刑事訴追之
    風險而惡意構陷誣指被告犯罪之理，參以被告擔任遠境馳名大樓管理員之職務，
    利用職務上之機會得知乙○○之姓名、住址及電話等資料並非難事，甚且其侵占
    而得之掛號信中即有乙○○之部分資料，而假冒銀行人員向客戶要求核對基本資
    料之犯罪手法更時有所聞等情，則證人乙○○之證詞自堪採信。
(五)、末查，系爭信用卡固未扣案以供查證其背面是否已填入持卡人姓名及其簽名真偽
    ，惟信用卡持卡人於刷卡簽帳消費時，除需於簽帳單上簽名外，尚應由特約商店
    核對簽帳單與信用卡背面之簽名是否相符，此為公眾週知之事實，本毋待舉證證
    明，被告既有於前揭十四張信用卡簽帳單上偽簽「乙○○」姓名之行為，已如上
    述，則其有於信用卡背面偽簽「乙○○」署名之事實，亦屬灼然。從而，被告上
    揭所辯洵與客觀證據及經驗法則不符，委無足採，本件事證已臻明確，被告犯行
    堪予認定。
二、按文書者，凡以文字或符號，為一定意思表示之有體物，皆克當之，其中以文字
    本身為表示意思之方法者，為文書；反之，如以符號為之，而該符號依習慣或特
    約，足以為表示其用意之證明者，則以文書論而為準文書。信用卡乃發卡銀行依
    持卡人之申請，授與持卡人一定之信用額度，並將持卡人之年籍、身分證字號、
    信用額度等相關資料輸入電腦製成磁條附於卡片背面，再將該卡片交由持卡人保
    管，俾其得僅憑該卡片至與發卡銀行簽約之特約商店，以簽帳之方式購得商品或
    服務，特約商店即得持簽帳單向發卡銀行請領持卡人消費之款項，發卡銀行則憑
    單先行代墊該筆款項後，再向持卡人收取費用。因信用卡係發卡銀行對持卡人之
    授信憑證，故信用卡約定條款及信用卡背面均載有該卡之所有人為發卡銀行之字
    樣，而持卡人在信用卡背面簽名，則具有表示其為該張信用卡之被授信人及目前
    之保管使用人並供核對簽帳單之用途，是綜合整張信用卡之內容以觀，應屬依文
    字表明一定意思而為刑法第二百十條之私文書。又信用卡簽帳單係標明特約商店
    、消費卡號、消費時間及金額，並由消費者簽名於上，表示確認與簽帳單所列內
    容相符之意，一聯供特約商店向發卡銀行請款之用，另一聯則由持卡人留為日後
    郵寄之消費明細帳單核對，而具有類似收據或請款單之性質，自亦屬私文書。另
    刑法第三百三十九條之詐欺罪，所保護者為個人之財產法益，應以受有財產上損
    害之人為詐欺行為之被害人，則是否陷於錯誤而交付財物，自應以該被害人為判
    斷對象，縱另有因行為人之詐欺行為而陷於錯誤之人，然如未因此受有損害，仍
    非本條之被害人。是如行為人持發卡銀行核發之真卡偽填他人名義並持以行使，
    因信用卡為真正，且行為人於簽帳單上之簽名又與信用卡上者相符，則除特約商
    店明知行為人非真正持卡人仍任其刷卡購物之情形外，特約商店依約交付商品或
    提供服務即難謂有何違反善良管理人之注意義務，故無法追繳帳款之風險應由發
    卡銀行負擔，於此情形，發卡銀行誤以特約商店提出之簽帳單為真正而為持卡人
    墊付款項，即屬陷於錯誤而受有財產上損失，至特約商店固同陷於錯誤，惟既未
    受有損失，自非本罪之被害人，而僅為行為人利用以詐欺行為之工具，行為人應
    構成間接正犯，先予敘明。
三、本件被告為從事業務之人，對其業務上持有內附信用卡之掛號信侵占入己，係犯
    刑法第三百三十六條第二項之業務侵占罪。公訴意旨認係犯刑法第三百三十五條
    第一項之普通侵占罪，尚有誤會，惟其基本社會事實同一，本院自應審理並變更
    其起訴法條。又被告於信用卡簽帳單上偽簽「乙○○」之姓名，足以使乙○○受
    中信銀行催索消費帳款及中信銀行承擔無法回收此帳款風險之損害，應成立刑法
    第二百十條之偽造私文書罪；偽造信用卡簽帳單後向特約商店持以行使，係犯刑
    法第二百十六條、第二百十條之行使偽造私文書罪，其偽造私文書之低度行為，
    為行使偽造私文書之高度行為所吸收；其偽造乙○○之署押之行為（被告偽造署
    押之行為除於簽帳單上偽簽外，尚於信用卡背面持卡人簽名欄中偽簽顏超之署押
    一枚，均係基於概括犯意，應僅以一罪論），為偽造私文書之階段行為均不另論
    罪。而被告以行使上開偽造之私文書為詐術，使附表所示之特約商店交付其所購
    買之商品或提供服務，再持簽帳單向中信銀行請款，致中信銀行誤以為簽帳單確
    為真正之持卡人所簽，陷於錯誤而代墊款項即受有財產上損失，被告因而獲得免
    於支付價金之不法利益，被告利用不知情之特約商店為之，則係犯刑法第三百三
    十九條第第二項詐欺得利罪之間接正犯。是核被告所為，係犯刑法第三百三十六
    條第二項、第二百十六條、第二百十條、第三百三十九條第二項之業務侵占、行
    使偽造私文書及詐欺得利等罪。被告上開多次行使偽造私文書及詐欺得利罪犯行
    ，均時間緊接，手法相似，觸犯構成要件相同之罪，顯係各基於概括之犯意為之
    ，為連續犯，均應依刑法第五十六條之規定論以一罪，並加重其刑。被告侵占業
    務上所持有之信用卡，藉行使上開偽造私文書之方法，其目的在於取得所盜刷之
    物品及免費享有特約商店所提供之服務，故所犯業務侵占、行使偽造私文書罪與
    詐欺得利罪間，有方法結果之牽連關係，應從一較重之業務侵占罪處斷。公訴意
    旨認被告係自八十九年一月十三日起至一月十七日止，冒用乙○○之名義盜用上
    開信用卡消費八次，消費金額為八萬零九百四十一元等語，惟查乙○○係至八十
    九年二月二十七日接獲信用卡消費明細表後始知悉信用卡被領取、盜刷，又乙○
    ○所申請之信用卡共計遭盜刷十四筆，扣除循環利息，其盜刷金額為七萬九千八
    百四十五元，此有卷附中信銀行陳報狀、信用卡消費明細表在卷足憑，故公訴人
    雖未就被告於附表編號一至六之犯行起訴，然本院認此部分與前開論罪科刑部分
    有連續犯之裁判上一罪關係，為起訴效力所及，本院自應併予審究，並就其前述
    漏未斟酌之部分予以更正，併此敘明。末查，被告前曾於民國八十六年間因偽造
    文書案件，經臺灣高雄地方法院判處有期徒刑二年二月確定，於八十八年十二月
    二日執行完畢，此有臺灣高等法院被告全國前案紀錄表在卷足按，其於有期徒刑
    之執行完畢後，五年內再犯本件有期徒刑以上之罪，為累犯，應依刑法第四十七
    條之規定，加重其刑。
四、被告犯罪事證已明，原審法院對其論罪科刑固非無見。惟查：(一)本件被告所盜刷
    之信用卡係屬真卡而非偽卡，被告又係於新卡輔發下即行攔截，並直接在信用卡
    供特約商店判別簽名之持卡人簽名欄中偽簽真正持卡人之姓名，對商家而言，依
    正常刷卡審核流程，客觀上較難期待商店發覺該行使之人非原持卡人，依信用卡
    付款機制，盜刷卡所生費用，商店仍可自發卡銀行取對價，是特約商店固陷於錯
    誤而交付具體財物商品，即未受有財產上損失，反是被告取得發卡銀行代償債務
    承諾之利得，被告利用不知情之特約商店使中信銀行陷於錯誤而代墊款項，致得
    有免於支付價金之不法利益，應屬刑法詐欺得利犯行，原審認係詐欺取財，即十
    未洽。(二)信用卡係發卡銀行將持卡人之年籍、身分證字號、可供消費額度等相關
    資料輸入電腦製作磁條，附於信用卡背面，以便持卡人於持卡消費時，經由特約
    店刷卡機器中之電腦判讀無誤後，即允持卡人消費，在外觀上並無法以人之知覺
    直接認識信用卡中之資料（包括持卡人之年籍、身分證字號、可供消費額度等）
    ，是若持卡使用人，未加偽造、變造該條碼部分，即無偽造信用卡可言，本件被
    告犯行僅係偽填信用卡識別持卡人之簽名署押耳，並無偽、變造信用卡效力之情
    ，原審法院竟認被告又犯有行使第二百二十條第二項準私文書犯行  即有未合。
    被告上訴意旨空言否認犯罪，指摘原判決不當，固無理由，惟原判決既有前揭可
    議之處，自應由本院撤銷改判之。審酌被告於八十六年間因偽造文書案件，經判
    處有期徒刑二年二月確定，甫於八十八年十二月二日執行完畢，仍未能深自惕勵
    其非行，及珍惜其工作機會洗心革面，乃竟利用管理員平日負有安全管制及代收
    掛號信件之職務，再為本件相同罪名之犯行，足見前次徒刑之執行未能收教化之
    功，其惡性之重及對社會所肇致之危害非輕，並於犯罪後猶飾詞圖卸，冀免刑責
    ，可知其犯罪後態度非佳，惟畢竟詐得之不法利益僅有七萬餘元等一切情狀，量
    處如主文第二項所示之刑，藉資懲儆。又被告在於信用卡背面偽簽之「乙○○」
    署押一枚，信用卡簽帳單上偽簽之「乙○○」署押十四枚，應依刑法第二百十九
    條之規定，無論屬於被告與否，均宣告沒收之。
據上論結，應依刑事訴訟法第三百六十九條第一項前段、第三百六十四條、第二百九
十九條第一項前段、第三百條，刑法第三百三十六條第二項、第二百十六條、第二百
十條、第三百三十九條第二項、第五十五條、第四十七條、第二百十九條，罰金罰鍰
提高標準條例第一條前段，判決如主文。
本案經檢察官董明正到庭執行職務。
中      華      民      國    九十      年      六      月     十三     日
                              臺灣高等法院高雄分院刑事第八庭
                                  審判長法官  郭雅美
                                        法官  張盛喜
                                        法官  洪兆隆
右正本證明與原本無異。
如不服本判決，應於判決送達後十日內向本院提出上訴狀，其未述理由者並應於提
出上訴狀後十日內向本院補提理由書（應附繕本)。
                                      書記官  葉淑華
中      華      民      國    九十      年      六      月     十五     日
附表：
┌──┬────────┬──────┬──────┬─────────┐
│編號│  時      間    │  特約商店  │  刷卡金額  │  犯 罪 態 樣     │
├──┼────────┼──────┼──────┼─────────┤
│    │八十九年一月十三│旭東旅行社有│新臺幣（下同│                  │
│ 一 │日              │限公司      │）二千六百八│詐欺得利          │
│    │                │            │十元        │                  │
├──┼────────┼──────┼──────┼─────────┤
│    │八十九年一月十四│太平洋崇光百│二萬三千二百│                  │
│ 二 │日              │貨股份有限公│七十八元    │同  右            │
│    │                │司          │            │                  │
├──┼────────┼──────┼──────┼─────────┤
│    │八十九年一月十四│遠東百貨股份│六千七百八十│                  │
│ 三 │日              │有限公司    │八元        │同  右            │
│    │                │            │            │                  │
├──┼────────┼──────┼──────┼─────────┤
│    │八十九年一月十四│遠東百貨股份│七百元      │                  │
│ 四 │日              │有限公司    │            │同  右  │
│    │                │            │            │                  │
├──┼────────┼──────┼──────┼─────────┤
│    │八十九年一月十四│            │三千八百五十│                  │
│ 五 │日              │儂儂賓館    │元          │同  右            │
│    │                │            │            │                  │
├──┼────────┼──────┼──────┼─────────┤
│    │八十九年一月十七│助華旅行社有│一萬五千五百│                  │
│ 六 │日              │限公司      │元          │同  右            │
│    │                │            │            │                  │
├──┼────────┼──────┼──────┼─────────┤
│    │八十九年一月十六│真情相對精品│一萬零五百元│                  │
│ 七 │日              │店          │            │同  右            │
│    │                │            │            │                  │
├──┼────────┼──────┼──────┼─────────┤
│    │八十九年一月二十│全國電子專賣│四千九百九十│                  │
│ 八 │三日            │店股份有限公│元          │同  右            │
│    │                │司          │            │                  │
├──┼────────┼──────┼──────┼─────────┤
│    │八十九年一月二十│            │二千五百元  │                  │
│ 九 │三日            │黛安娜美容院│            │同  右            │
│    │                │            │            │                  │
├──┼────────┼──────┼──────┼─────────┤
│    │八十九年一月二十│            │三千八百五十│                  │
│ 十 │八日            │儂儂賓館    │元          │同  右            │
│    │                │            │            │                  │
├──┼────────┼──────┼──────┼─────────┤
│    │八十九年一月二十│太平洋崇光百│八百四十七元│      │
│十一│九日            │貨股份有限公│            │同  右            │
│    │                │司          │            │                  │
├──┼────────┼──────┼──────┼─────────┤
│    │八十九年一月二十│            │一千六百八十│                  │
│十二│九日            │同 右       │元          │同  右            │
│    │                │            │            │                  │
├──┼────────┼──────┼──────┼─────────┤
│    │八十九年一月二十│            │一千九百七十│                  │
│十三│九日            │同 右       │元          │同  右            │
│    │                │            │            │                  │
├──┼────────┼──────┼──────┼─────────┤
│    │                │家樂福股份有│七百十二元  │                  │
│十四│八十九年二月四日│限公司      │            │同  右            │
│    │                │            │            │                  │
├──┴────────┴──────┴──────┴─────────┤
│                    消費金額合計：七萬九千八百四十五元                │
└───────────────────────────────────┘
附錄：本判決論罪科刑法條：
刑法第三百三十六條第二項：
對於業務上所持有之物，犯前條第一項之罪者，處六月以上五年以下有期徒刑，得併
科三千元以下罰金。
刑法第二百十六條
行使第二百十條至第二百十五條之文書者，依偽造、變造文書或登載不實事項或使登
載不實事項之規定處斷。
刑法第二百十條
偽造、變造私文書，足以生損害於公眾或他人者，處五年以下有期徒刑。
刑法第三百三十九條第二項
以前項方法得財產上不法之利益或使第三人得之者，亦同。
                                                                  Ａ


司法院資訊處製作；財團法人民間司法改革基金會備份。
